臺灣高等法院高雄分院刑事判決　　　　96年度上訴字第2069號
上　訴　人　臺灣高雄地方法院檢察署檢察官
上　訴　人
即　被　告　乙○○
上　訴　人
即　被　告　戊○○
被　　　告　辛○○
上　一　人
選任辯護人　戴國石律師
上列上訴人因被告常業竊盜等案件，不服臺灣高雄地方法院94年
度訴字第3062號中華民國96年6 月29日第一審判決（起訴案號：
臺灣高雄地方法院檢察署94年度偵字第2887號、第4427號、第53
32號、第9839號、第9697號、第10897 號、第12352 號、第1810
9 號；移送併案案號：同署94年度偵字第9262號、第9455號、21
220 號），提起上訴，本院判決如下：
     主  文
原判決關於戊○○、乙○○部分撤銷。
戊○○共同犯攜帶兇器竊盜罪，累犯，處有期徒刑壹年，減為有
期徒刑陸月，如易科罰金，以銀元參佰元即新台幣玖佰元折算壹
日。
乙○○共同故買贓物，累犯，處有期徒刑伍月，減為有期徒刑貳
月又拾伍日，如易科罰金，以銀元參佰元即新台幣玖佰元折算壹
日。
其他上訴駁回。
     事  實
一、戊○○前因違反麻醉藥品管理條例案件，經本院以84年度上
    訴字第797 號判處應執行有期徒刑5 年5 月，由最高法院以
    85年台上字第443 號駁回上訴確定，於民國90年6 月25日保
    護管束期滿視為執行完畢；詎仍與丙○○基於意圖為自己不
    法所有之犯意聯絡，於93年10月30日2 時40分許，在台南縣
    歸仁鄉○○街○段137 號對面，由戊○○在場把風，而丙○○則攜帶所有可供兇器使用之T 型板手1 把，竊取申○○所
    有車號668-RJ號自用大貨車及763 型白色鏟土機各1 部得手
    （即附表一編號9 部分），嗣為警循線查獲。
二、乙○○前因毀損、賭博案件，經原審法院分別以90年度易字
    第1034號、90年度易字第2614號各判處有期徒刑4 月確定，
    合併應執行有期徒刑6 月，而於93年3 月1 日縮短刑期執行
    完畢；詎其明知丙○○所交付車號不詳6 噸重之貨車及上載
    之推土機各1 部，係丙○○於93年9 月間，在高雄市○○路
    、中正路體育館附近所竊取之贓物（即附表一編號4.部分）
    ，仍與彭瑞雄（已死亡）共同基於故買贓物之犯意聯絡，於
    93年9 月間某日，在高雄縣六龜鄉紅水坑彭瑞雄工寮處，向
    丙○○以新臺幣（下同）17,000元價格購買上開貨車及推土
    機各1 部；嗣因破獲丙○○竊盜犯行，始知上情。
三、案經高雄市政府警察局小港分局、高雄縣政府警察局林園分
    局、六龜分局、臺南縣警察局玉井分局報請臺灣高雄地方法
    院檢察署檢察官偵查起訴暨移送併辦。
     理  由
壹、程序部分：
一、按被告以外之人於檢察事務官、司法警察官或司法警察調查
    中所為之陳述，與審判中不符時，其先前之陳述具有較可信
    之特別情況，且為證明犯罪事實存否所必要者，得為證據，
    刑事訴訟法第159 條之2 定有明文。查證人丙○○於94年2
    月3 日、同年月5 日、18日警詢時所為一致之陳述，與其於
    95年3 月21日原審法院審理中到庭陳述並不完全相符。然審
    酌丙○○警詢筆錄之作成先於原審審理陳述1 年餘，且係甫
    經查獲之後，其真實性尚未經其他利害關係人請託、威脅、
    利誘或以其他方式進行干預，亦乏充裕時間、機會預先勾串
    、編造說詞掩蓋事實，應最接近真實；且3 次警詢筆錄係丙○○於94年1 月22日進入高雄監獄服刑後借提訊問所製作，
    絕無吸毒後應訊之可能，且分別係13時至16時間、18時45分
    至20時30分間、11時20分至12時40分間所製作，亦無疲勞訊
    問之情事，是丙○○稱該3 次筆錄之製作有吸毒後應訊、疲
    勞訊問致陳述非出於真意之情形，即非可採；是堪認丙○○
    前於警詢中所為陳述，具有較可信之特別情況，且與本案待
    證事實具有關聯性，復為證明被告戊○○犯罪事實所必要，
    依刑事訴訟法第159 條之2 之規定，自得作為證據。
二、按被告以外之人於審判外之陳述，雖不符前4 條之規定，而
    經當事人於審判程序同意作為證據，法院審酌該言詞陳述或
    書面陳述作成時之情況，認為適當者，亦得為證據；當事人
    、代理人或辯護人於法院調查證據時，知有第159 條第1 項
    不得為證據之情形，而未於言詞辯論終結前聲明異議者，視
    為有前項之同意，刑事訴訟法第159 條之5 定有明文。經查
    ，檢察官及被告戊○○、乙○○於本院言詞辯論終結前，就
    上述證據以外之本判決所引用下列各項屬於審判外陳述之證
    據，知有第159 條第1 項不得為證據之情形，均未聲明異議
    ，且本院審酌該證據作成情況均無不適當之情形，是依上開
    規定，認得作為本案證據。
貳、被告戊○○有罪部分：
一、上訴人即被告戊○○於本院審理中未到庭，惟其於原審審理
    中矢口否認有與丙○○共同竊取上開大貨車及鏟土機之事實
    ，辯稱：伊於93年10月30日2 時40分許，到台南縣歸仁鄉○○街○ 段137 號附近，是向丙○○追討欠款，並未與其共同
    竊車云云。惟查：
  (一)證人即共犯丙○○於警詢時供稱：「該貨車及鏟土機是我和
    戊○○一同竊取的；由戊○○到台南地區找尋行竊目標、提
    供交通工具、載我到現場並在場把風，得手後由我駕駛大貨
    車，戊○○則駕駛原先共乘之車輛，一同經88快速道路，至
    新園鄉五房村鐵工廠前空地藏匿。」等語明確（見警(一)卷第
    15頁、警(三)卷第47、48頁、警(四)卷第10、11頁）；另由兩人
    於竊得上開車輛後即當日3 時18分許通話內容：「（丙○○
    ：等一下要哪裡下去？）戊○○稱：你從88號快速道路至五
    房仔，從過埤引道下去。」、「（丙○○：現在怎麼走？）
    戊○○：你走東港橋，到五房仔。」、「戊○○：剛剛『伍
    佰』打電話給我，說他那邊有看到一台讚的，看我要不要，
    我才不相信他。」、「（丙○○：那我你可以相信嗎？我的
    功夫如何？）戊○○：可以啦，跟你『合作』很好啦。」、
    「（丙○○：你不要開太快我會跟不上。）戊○○：剛剛有
    人在上面一直叫ㄟ，我不理他就趕快開走了。」、「（丙○○：真的假的？那有沒有看到車牌？你跟在我後面，看有沒
    有人跟來，我怕這部卡車有裝衛星導航啦。）戊○○：沒啦
    ，卡車不可能有裝衛星導航的啦，怕車主跟來而已」等語（
    見通訊監察作業報告表，警(一)卷第85至87頁），可見被告戊○○於丙○○竊取該車時，係共同合作竊盜；且為防止被人
    發覺，又指示丙○○將卡車開至「屏東五房仔」，並告知丙○○「卡車不可能裝衛星導航，只怕車主跟來而已」等語，
    適可佐證丙○○上開所言係屬真實。從而堪認被告戊○○就
    此部分竊車犯行與丙○○間有犯意聯絡及行為分擔，而非於
    丙○○竊盜完成後始知悉上情。
  (二)雖丙○○嗣於偵查及原審審理時翻異前詞，改稱：被告戊○○僅在路邊等候，兩人事前並未一同商議竊取大貨車及鏟土
    機云云，然所言已與前述事證相違，應以兩人於竊車後、不
    知情狀況下為警監錄之對話內容較為可採；況丙○○於原審
    審理時之證詞有稱「是我提議要去偷車，而和戊○○一起開
    車前往，由我下手，並叫戊○○在路邊等，又94年2 月18日
    警詢所述實在」（見原審(一)卷第306 頁），亦有稱「該車是
    我一人竊取，戊○○並未參與」（見原審(一)卷第307 頁），
    彼此自相矛盾，顯然係為迴護被告戊○○所致，無從採信。
    此外，復有贓物認領保管單、照片各2 張附卷可佐（見警(三)
    卷第101 頁、警(四)卷第19、24、28頁、警(五)卷第1 頁背面）
    ；是被告戊○○確有與丙○○共同攜帶兇器竊取上開大貨車
    及鏟土機之事實，已足資認定。
二、查Ｔ型板手係客觀上足以對人之生命、身體、安全構成威脅
    ，而屬於具有危險性之器械；則共同被告丙○○持以竊取上
    開大貨車及鏟土機，核被告戊○○所為係犯刑法第321 條第
    1 項第3 款之攜帶兇器竊盜罪。被告戊○○與丙○○間，就
    上開犯行，有犯意聯絡及行為分擔，為共同正犯（被告行為
    後，95年7 月1 日修正施行之刑法第28條由『二人以上共同
    實施犯罪之行為者，皆為正犯』，修正為『二人以上共同實
    行犯罪之行為，皆為正犯』，即已限縮於共同實行犯罪行為
    者始成立共同正犯，排除陰謀犯、預備犯共同正犯，是新舊
    法就共同正犯之範圍因此有所變動，自屬行為後法律有變更
    ，而非僅屬文字修正，因而比較新舊法結果，以新法即裁判
    時之法律較被告有利而適用之。）又被告戊○○未曾有竊盜
    前科，又本案僅有與丙○○共犯1 件加重竊盜犯行，並無證
    據證明其有反覆竊盜及恃以維生之情形，則公訴人認被告戊○○此部分所為，係犯刑法常業竊盜罪，容有誤會，惟其竊
    盜之基本事實同一，爰變更起訴法條。又被告戊○○前因違
    反麻醉藥品管理條例案件，經判處應執行有期徒刑5 年5 月
    確定，於90年6 月25日管束期滿執行完畢等情，有臺灣高等
    法院被告前案紀錄表可參，其於執行完畢後5 年內故意再犯
    本件有期徒刑以上之罪，依修正後刑法第47條，論以累犯並
    加重其刑（按修正後刑法第47條第1 項之累犯要件已有限縮
    為故意再犯者，而非僅屬文字修正，因而比較新舊法結果，
    以新法即裁判時之法律較被告有利而適用之。）
三、原審據以論處被告戊○○罪刑，固非無見；惟查：被告戊○○所犯上開之加重竊盜罪，其犯罪時間在96年4 月24日以前
    ，是依中華民國96年罪犯減刑條例第2 條第1 項第3 款之規
    定，應予減刑，原審未及適用，容有不合。被告戊○○上訴
    意旨否認犯罪，指摘原判決不當，雖無理由，惟原判決此部
    分既有上開可議之處，自應由本院將原判決關於被告戊○○
    部分撤銷改判。爰審酌被告戊○○有違反麻醉藥品管理條例
    前科，素行不佳，又正值壯年，不思以己力謀取財物，卻行
    止偏差，冀以竊盜方式得不法之財物，且犯後矢口否認犯行
    ，毫無悔意，及竊得車輛價值非低，與丙○○間之行為分擔
    等一切情狀，仍量處有期徒刑1 年。又被告戊○○所犯上開
    之罪，其犯罪時間在96年4 月24日以前，是依中華民國96年
    罪犯減刑條例第2 條第1 項第3 款之規定，應就其宣告刑減
    其刑期二分之一即為有期徒刑6 月，並諭知如易科罰金以銀
    元300 元即新台幣9 百元折算1 日（按被告行為後，刑法已
    於94年2 月2 日修正公布，於95年7 月1 日施行，新修正刑
    法第41條易科罰金之折算標準修正為以新台幣1 千元、2 千
    元、3 千元折算1 日，較修正前舊法之銀元300 元即新台幣
    900 元折算1 日為重，修正後之法律易科罰金較重，依刑法
    第2 條第1 項前段從舊從輕之規定，亦應適用有利於被告之
    修正前之刑法第41條易科罰金之折算標準處罰。）又共犯丙○○所有供作案用之Ｔ型板手1 把並未扣案，且經丙○○供
    稱業已丟棄（見原審(二)卷第202 、255 頁），為免日後執行
    困難，爰不予宣告沒收，一併敘明。
四、公訴意旨另以：被告戊○○除上開竊盜犯行外，復與丙○○
    、丁○○○、辛○○等人基於常業竊盜、恐嚇取財之概括犯
    意聯絡，共組竊車、勒贖集團，先後於附表一編號10.、附表
    三編號2.、附表四所示時、地、方式，竊取上揭附表所示財
    物得手，再以上開竊盜犯行所取得之車主資料，共同於附表
    二、附表五所示時、地、方式，恫嚇附表二、五所示之人，
    使其心生畏懼，分別如附表二、五所示匯款至所示帳戶中，
    因認被告戊○○所為亦犯修正前刑法第322 條、刑法第346
    條第1 項、第3 項罪嫌；然被告戊○○則堅詞否認有何前開
    犯行；經查：
  (一)附表四編號1.、2.部分，僅有被害人卯○○、寅○○關於車
    輛確實有失竊情事之指訴，然其等並未目擊下手行竊之人為
    何，是無從證明係被告戊○○所竊，或被告戊○○與下手行
    竊之人有何犯意聯絡。而附表一編號10.、附表三編號2.、附
    表四編號3.、4.部分，則分別係被告丙○○、丁○○○、案
    外人黃嘉煌各自單獨竊取，已經其等分別證述明確，且黃嘉
    煌部分業經原審法院以94年度易字第918 號判決確定在案（
    見偵(六)甲卷第46頁、偵(六)乙卷第34頁、原審(一)卷第306 頁、
    原審(二)卷第75、255 頁），另依各該犯行被害人癸○○、未
    ○○、己○○、丑○○、證人即為警查獲駕駛贓車之張慶賢
    之證述與贓物領據，亦均不足以證明被告戊○○與上開犯行
    相關；自無從僅以被告戊○○有與丙○○共犯附表一編號9.
    之竊取大貨車及鏟土機犯行，遽謂其係竊車集團成員，而就
    上述竊盜犯行均有犯意聯絡、行為分擔。
  (二)附表二、五部分，證人丙○○、丁○○○、辛○○、黃嘉煌
    均未曾證稱被告戊○○有何參與恐嚇取財之行為，或與其等
    就相關犯行有何犯意聯絡；而被害人申○○、卯○○、寅○○、癸○○、未○○、丑○○則無法指認以電話恐嚇其等之
    人係何人，是無證據證明被告戊○○涉有此部分犯行。又證
    人黃嘉煌於原審審理時雖曾證稱：我知道丙○○所偷的大貨
    車及鏟土機（附表一編號9.）是交給戊○○處理（見原審(二)
    卷第74頁），然所謂「處理」並非僅有「恐嚇被害人」一種
    可能，交予「變賣」、「保管」亦均有可能；況關於此部分
    已經丙○○證稱：係將車輛交付戊○○，並將車主資料交予
    黃嘉煌等語屬實（見警(三)卷第49頁、警(四)卷第11頁、原審(一)
    卷第309 、310 頁），且未曾陳述其交付車主資料行為與被
    告戊○○有何相關；足見被告戊○○僅單純與丙○○共同竊
    車後保管車輛。
  (三)此外，復查無其他積極證據足認被告戊○○有何公訴人所指
    之上開犯行，既不能證明其犯罪，自應為無罪之諭知；惟公
    訴人認此部分之犯行與上揭已論罪科刑部分，分別係集合犯
    及牽連犯之一罪關係，爰均不另為無罪之諭知。
參、被告乙○○有罪部分：
一、訊據上訴人即被告乙○○矢口否認有故買贓物之犯行，辯稱
    ：這件事我完全不知情云云。然查，上開事實，業據證人丙○○於警詢、偵查及原審審理中證稱：我於93年9 月間某日
    ，在高雄縣六龜鄉紅水坑彭瑞雄工寮處，將車號不詳6 噸重
    之貨車及上載之推土機各1 部交給乙○○及彭瑞雄，並收取
    17,000元，是事前他們知道我有在偷車，而乙○○又需要1
    部推土機，才叫我去處理的，他們也都知道我所交付的是贓
    車等語明確（見警(二)卷第9 、32、33頁、偵卷第37頁、原審
    (一)卷第312 、313 頁），核與證人即共犯彭瑞雄於警詢中證
    稱：我知道丙○○將竊得之貨車及推土機各1 部交給乙○○
    這件事，是乙○○出面與丙○○接洽的等語相符（見警(二)卷
    第40頁），並有彭瑞雄指認被告乙○○之照片附卷可參（見
    警(三)卷第47頁），是被告乙○○辯稱：伊未向丙○○購買車
    號不詳6 噸重之貨車及上載之推土機各1 部云云，並非屬實
    ；又查上開貨車及推土機係丙○○所竊得之物乙節，業經丙○○供陳在卷（詳見附表一編號4.所述），是屬贓物無訛；
    從而，被告乙○○明知係贓物而仍予買受之犯行事證明確，
    應依法論科。
二、核被告乙○○所為，係犯修正前刑法第349 條第2 項之故買
    贓物罪（按被告行為後，上開條文中關於罰金刑最低額部分
    ，依95年7 月1 日修正生效後之刑法第33條第5 款規定為「
    罰金：新台幣一千元以上，以百元計算之」，較舊法所定罰
    金最低額為「銀元一元以上」為重，經比較新舊法之結果，
    自以修正前規定較有利於行為人，是依刑法第2 條第1 項前
    段規定，應適用行為時之法律。）；又被告與彭瑞雄就上揭
    犯行，有犯意聯絡及行為分擔，應為共同正犯（按被告行為
    後，95年7 月1 日修正施行之刑法第28條由『二人以上共同
    實施犯罪之行為者，皆為正犯』，修正為『二人以上共同實
    行犯罪之行為，皆為正犯』，即已限縮於共同實行犯罪行為
    者始成立共同正犯，排除陰謀犯、預備犯共同正犯，是新舊
    法就共同正犯之範圍因此有所變動，自屬行為後法律有變更
    ，而非僅屬文字修正，因而比較新舊法結果，固以新法較被
    告有利，但為免與上開實體法條分割適用，經整體綜合比較
    後，仍以被告行為時之法律為據）。又被告乙○○前因毀損
    、賭博案件，經合併定應執行有期徒刑6 月，而於93年3 月
    1 日縮短刑期執行完畢，有臺灣高等法院被告前案紀錄表可
    按，其受有期徒刑執行完畢，5 年以內故意再犯有期徒刑以
    上之罪，為累犯，應依修正前刑法第47條規定加重其刑（按
    修正後刑法第47條第1 項之累犯要件已有限縮為故意再犯者
    ，而非僅屬文字修正，因而比較新舊法結果，固以新法即裁
    判時之法律較被告有利，但為免與上開實體法條分割適用，
    經整體綜合比較後，仍以被告行為時之法律為據）。
三、原審據以論處被告乙○○罪刑，固非無見；惟查：被告乙○○所犯上開故買贓物罪，其犯罪時間在96年4 月24日以前，
    是依中華民國96年罪犯減刑條例第2 條第1 項第3 款之規定
    ，應予減刑，原審未及適用，容有不合。被告乙○○上訴意
    旨否認犯罪，指摘原判決不當，為無理由，惟原判決此部分
    既有上開可議之處，自應由本院將原判決關於被告乙○○部
    分撤銷改判。爰審酌被告乙○○曾有多次犯罪前科，猶不思
    謹言慎行，更犯本案，且故意買受贓物，不知尊重他人財產
    法益，助長竊盜歪風，導致追贓困難，行為實屬不該，且犯
    後猶矢口否認犯行，未見悔意，及買受贓物之價值等一切情
    狀，仍量處有期徒刑5 月。又被告乙○○所犯上開之罪，其
    犯罪時間在96年4 月24日以前，是依中華民國96年罪犯減刑
    條例第2 條第1 項第3 款之規定，應就其宣告刑減其刑期二
    分之一即為有期徒刑2 月又15日，並諭知如易科罰金以銀元
    300 元即新台幣900 百元折算1 日（按被告行為後，刑法已
    於94年2 月2 日修正公布，於95年7 月1 日施行，新修正刑
    法第41條易科罰金之折算標準修正為以新台幣1 千元、2 千
    元、3 千元折算1 日，較修正前舊法之銀元300 元即新台幣
    900 元折算1 日為重，修正後之法律易科罰金較重，依刑法
    第2 條第1 項前段從舊從輕之規定，亦應適用有利於被告之
    修正前刑法第41條易科罰金之折算標準處罰）。
肆、被告辛○○無罪部分：
一、公訴意旨係以：辛○○與戊○○、丙○○、丁○○○等人基
    於常業竊盜、恐嚇取財之概括犯意聯絡，共組竊車、勒贖集
    團，先後於附表一編號9.、10.、附表三編號2.、附表四所示
    時、地、方式，竊取各附表編號所示財物得手；再以取得之
    申○○、癸○○、丑○○、卯○○、寅○○、未○○等車主
    之相關資料，共同於附表二、五所示時、地、方式恫嚇之，
    致顏世欲等人心生畏懼，依指示匯款如附表二、五所示，而
    認被告辛○○犯有修正前刑法第322 條、刑法第346 條第1
    項、第3 項罪嫌。
二、按犯罪事實應依證據認定之，無證據不得認定犯罪事實；又
    不能證明被告犯罪者，應諭知無罪之判決，刑事訴訟法第15
    4 條第2 項、第301 條第1 項分別定有明文。再者，認定不
    利於被告之事實，須依積極證據，苟積極證據不足為不利於
    被告事實之認定時，即應為有利於被告之認定，更不必有何
    有利之證據，且告訴人之告訴，係以使被告受刑事訴追為目
    的，是其陳述是否與事實相符，仍應調查其他證據以資審認
    ，最高法院30年度上字第816 號判例、52年度台上字第1300
    號判例參照。
三、公訴人認被告辛○○涉有上揭連續竊盜犯嫌，無非係以證人
    即被告丙○○於94年2 月3 日、同年月5 日、18日、丁○○○於94年2 月16日、同年4 月12日、證人黃嘉煌於93年12月
    30日、張慶賢93年11月14日、94年2 月2 日、證人即被害人
    申○○、癸○○、丑○○、卯○○、寅○○、未○○、己○○之警詢證述，與監聽譯文、贓物認領保管單、查獲車輛認
    可資料、查獲贓證物照片、國泰世華銀行匯款回條、胡家華
    中國農民銀行開戶資料、交易明細表、徐靜華合作金庫前鎮
    分行開戶資料、交易明細表、扣押物品目錄表及扣案物為其
    論據。訊據被告辛○○則堅詞否認有何前揭罪嫌，辯稱：我
    與竊盜、恐嚇取財犯行完全無關，因為開設保養廠較瞭解車
    輛行情，丁○○○才打電話問我等語。
四、經查：
  (一)被告辛○○與丁○○○間，於94年2 月25日下列通話內容，
    有卷附監聽譯文足憑（見警(三)卷第175 至179 頁）：
  1.「丁○○○（下稱張簡）：公司製小貨車，它那87年的，我
    們看87年現價錢賣多少？辛○○（下稱簡）：87年到現在多
    少年了！16、17年了。張簡：這種的現在．．．，沒關係，
    我來開啦。簡：我跟你說那台1 萬多而已，人要是要就不錯
    了。張簡：另外我那台1995年7 月份的，排氣量1597CC？簡
    ：什麼牌子的？張簡：屬於那個裕隆。簡：喔，那算是SANS
    TOR 。張簡：屬於那一種的對啦。現在那個呢？簡：那個喔
    ，3 、5 萬都可以，那種正常車都10幾萬啦。張簡：電話，
    這個沒有電話名字，我查看看。」
  2.「張簡：你這個有辦法幫我偷照會個人電話號碼嗎？不然他
    這個公司的電話。簡：他那個一問下去一定那個的啦，你聽
    懂嗎？張簡：我是說看我們莊裡他那個通訊紀錄簿那個。簡
    ：嗯，什麼公司名？張簡：他那個『建成』『建成機械有限
    公司』，這很多人輪流在使用的。簡：翻電話簿啊，公司都
    有啊。」
  3.「簡：你有問電話嗎？張簡：有啦，我等他，現在忠仔來我
    這裡，我等他走我就要來打了。簡：這樣喔。張簡：他現在
    來我這裡。簡：高雄喔。張簡：嗯。簡：不然保險在這，麻
    煩叫他查進去照會看保險保哪一間。張簡：富邦的，他保富
    邦的。簡：富邦的很硬，車牌幾號？張簡：DJ-1142 。簡：
    DJ-1142 喔？張簡：嗯。簡：你問他看看可以嗎？要是不可
    以我自己那個就好了。」
  4.「簡：你有問到了嗎？張簡：嗯。他這就有一支0000000 ，
    0932的。簡：忠仔去那做什麼？張簡：他也在高雄，問我在
    哪呀，我說我在市內。簡：賓仔他們那一攤抽到了。張簡：
    有喔？簡：嗯，吊車叫我吊的呀，5 、6 個進去。張簡：抽
    到就抽到管他的。」
  (二)由上述1.兩人通話內容，僅可知係被告辛○○回覆丁○○○
    詢問關於「87年份小貨車」、「1995年、1597CC、裕隆SAN
    STOR」市價為何，並表示後者30,000至50,000元即可。雖可
    疑為兩人係在商議欲向車主恐嚇之金額，然亦存在有其他多
    種可能性，無法遽予認定必然屬於前者，而謂被告辛○○上
    開回覆係與丁○○○有恐嚇取財之犯意聯絡，或提供予助力
    。何況亦無證據足認前述2 車車主有遭恐嚇取財之事實，更
    難認被告辛○○係恐嚇取財犯行之共犯。至於上述2.部分，
    係丁○○○詢問被告辛○○是否可代查詢「建成機械有限公
    司」電話。然丁○○○此舉可能原因眾多，且無法由前述1.
    至4.對話內容中推知，又丁○○○證稱係要找在該公司工作
    友人緣故（見原審(二)卷第38頁），自無從遽認該通話內容必
    與恐嚇取財犯行相關。
  (三)由上述3.兩人通話內容，雖可知被告辛○○詢問丁○○○是
    否已查出車號DJ-1142 號車輛之相關電話，然辛○○如此詢
    問之理由為何，無法由前述1.至4.對話內容中得知，且亦無
    法排除其他合理、合法原因存在之可能；雖嗣後丁○○○確
    有實施恐嚇車號DJ-1142 號小貨車車主丑○○之行為，然亦
    無法僅依此即認定通話當時被告辛○○即有丁○○○將恐嚇
    該車車主之認識，而認該通話係兩人共謀下手恐嚇之部分內
    容。至於上述4.部分所示之電話號碼，與被害車主丑○○
    00-0000000，及0000000000之電話號碼皆不相同；另被告辛○○表示有幫「忠仔」吊東西等情，兩者均無從認定與被告
    辛○○被訴本案常業竊盜、連續恐嚇取財有何關連，亦不足
    以作為認定其有上開犯行之證據。
  (四)證人丁○○○於警詢時曾證稱：辛○○說我曾表示有犯5 件
    擄車勒贖案件，其實只有第4 件是我竊取並向車主勒贖10,0
    00元，其餘是我「鼓吹」辛○○，因為我有欠他錢等語（見
    警(三)卷第29、30頁）；而辛○○亦稱：我表示知道丁○○○
    有偷5 台車，是因為他到我保養廠時有跟我提到等語（見偵
    (六)乙卷第33頁）。又關於丁○○○上揭證述之真意，已經其
    於原審審理時到庭證稱：我在警詢時所謂「鼓吹」是指「吹
    牛」的意思等語明確（見原審(二)卷第38頁），參照其警詢所
    證之前後文，所為解釋尚屬合理，而得採信。另丁○○○於
    原審審理時並稱：辛○○與其竊車、勒贖之事均無涉等語（
    見原審(二)卷第38頁）。是綜合上開證言，足見丁○○○關於
    被告辛○○未涉有竊車、恐嚇取財犯行之證言，歷來均屬一
    致；雖兩人間有前述(一)所示可疑之通話內容存在，然並無證
    據足證通話之時丁○○○已告知被告辛○○其竊車、欲勒贖
    之犯行，是亦無法推論該通話必為兩人共同謀議實施恐嚇取
    財之內容，進而推論被告辛○○涉有該部分犯行。
  (五)此外，關於證人丙○○、黃嘉煌所證，及上述贓物認領保管
    單、查獲車輛認可資料、查獲贓證物照片、國泰世華銀行匯
    款回條、胡家華中國農民銀行開戶資料、交易明細表、徐靜
    華合作金庫前鎮分行開戶資料、交易明細表、扣押物品目錄
    表及扣案物等書、物證，雖可證明附表一編號9.、10.、附表
    三編號2.、附表四所示車輛確有失竊之事實，且分別係遭丙○○與戊○○共同、丙○○單獨、丁○○○單獨、不詳之人
    、黃嘉煌單獨所竊取；及附表二、五所示被害人申○○、卯
    ○○、寅○○、癸○○、丑○○、未○○於車輛失竊後有遭
    恐嚇要求匯款，除未○○外均已匯款至胡家華、徐靜華帳戶
    之事實；然均無從認定與被告辛○○相關，是該部分之證據
    即難作為被告辛○○有公訴人所指犯行之依據。
  (六)證人申○○於93年11月10日、94年2 月6 日、同年4 月26日
    、癸○○於93年11月14日、丑○○於94年4 月21日、卯○○
    於94年3 月2 日、寅○○於94年2 月1 日、未○○於93年12
    月30日、己○○於93年12月30日、張慶賢於93年11月14日、
    94年2 月2 日警詢中之陳述，係屬被告以外之人審判外之陳
    述，為傳聞證據；又上開證人均未曾到庭作證，又無同法第
    159 條之3 之情形，自不得作為認定被告辛○○所涉犯行之
    證據，爰不再贅述。
五、綜上所述，關於被告辛○○涉犯常業竊盜及連續恐嚇取財罪
    嫌，公訴人所指之上揭證據，既未達通常一般人均不致於有
    所懷疑，得以確信其確有前開犯行，亦即仍有合理懷疑存在
    ，當無從形成有罪之確信；復查，無其他證據足認其有何上
    開公訴人所指犯行，揆諸上揭法條及判例意旨，應諭知被告
    辛○○無罪之判決。原審以被告辛○○罪證不足，而為被告
    無罪之諭知，核無違誤；檢察官猶執前詞，認原審未為有罪
    判決為不當，提起上訴，指摘原判決不當，為無理由，應予
    駁回。
伍、被告戊○○經合法傳喚，無正當理由不到庭，不待其陳述逕
    行判決。
陸、本案其餘被告彭瑞雄（已死亡）、胡家華、李明洲部分，由
    原審另行審結；另被告丙○○、丁○○○，則業經本院以上
    訴程序不合法而駁回上訴，一併敘明。
據上論結，應依刑事訴訟法第368 條、第369 條第1 項前段、第
364 條、第299 條第1 項前段、第300 條、第371 條，刑法第2
條第1 項前段、第321 條第1 項第3 款，修正前刑法第349 條第
2 項，修正前（後）刑法第28條、第47條第1 項，修正前刑法第
41條第1 項前段，修正前罰金罰鍰提高標準條例第1 條前段、第
2 條，中華民國九十六年罪犯減刑條例第2 條第1 項第3 款、第
7 條、第9 條、第10條，判決如主文。
本案經檢察官王登榮到庭執行職務。
中　　華　　民　　國　　96　　年　　12　　月　　11　　日
                  刑事第四庭    審判長法  官  蕭權閔
                                      法  官  李嘉興
                                      法  官  吳進寶
以上正本證明與原本無異。
被告3人均不得上訴。
檢察官對被告戊○○、辛○○部分如不服本判決應於收受本判決
後10日內向本院提出上訴書狀，其未敘述上訴理由者，並得於提
起上訴後10日內向本院補提理由書狀（均須按他造當事人之人數
附繕本）「切勿逕送上級法院」。
中    華    民    國    96    年    12     月   11    日
                                      書記官  余忠
附錄本判決論罪科刑法條：
刑法第321條第1 項第1款至第3 款：
犯竊盜罪而有左列情形之一者，處6 月以上、5 年以下有期徒刑
：
三攜帶兇器而犯之者。
刑法第320 條第1 項：
意圖為自己或第三人不法之所有，而竊取他人之動產者，為竊盜
罪，處5 年以下有期徒刑、拘役或500 元以下罰金。
第349條第2 項：
搬運、寄藏、故買贓物或為牙保者，處5 年以下有期徒刑、拘役
或科或併科1,000元 以下罰金。
附表一：
┌──┬────┬────┬───────┬───────┬─────────┐
│編號│犯罪時間│犯罪地點│犯罪方法      │查獲經過      │   證     據      │
├──┼────┼────┼───────┼───────┼─────────┤
│ 1  │93年5 月│高雄縣大│被告丙○○攜帶│嗣為警循線查獲│1.被告自白（警(一)卷│
│    │22日1 時│寮鄉六合│其所有可供兇器│（車輛已由被害│  3 頁、院(一)卷194 │
│    │許。    │路3之9號│使用之T型 扳手│公司員工於高雄│  、195 頁、院(二)卷│
│    │        │前。    │1 把竊取永泰羊│縣大寮鄉翁園村│  202 、255 頁）  │
│    │        │        │奶公司所有車號│翁園路與光明路│2.被害人代理人李秀│
│    │        │        │YI -2423號自小│口尋獲）。    │  芬指訴（警(一)卷24│
│    │        │        │貨車得手。    │              │  頁）            │
├──┼────┼────┼───────┼───────┼─────────┤
│ 2  │93年8 月│高雄縣阿│被告丙○○以其│嗣為警於93 年8│1.被告自白（警(二)卷│
│    │9 日22時│蓮鄉中正│所有自製鑰匙竊│月26日，在高雄│  8 頁、院(二)卷202 │
│    │許至10日│路172 號│取午○○車號  │縣六龜鄉新發大│  、255 頁）      │
│    │7時許。 │旁空地。│VD-9940 號自小│橋附近尋獲，始│2.被害人指訴（警(二)│
│    │        │        │客車得手。    │悉上情。      │  卷61至63頁）    │
│    │        │        │              │              │3.贓物認領保管單1 │
│    │        │        │              │              │  紙、現場及贓物照│
│    │        │        │              │              │  片14幀（警(二)卷26│
│    │        │        │              │              │  至29、67、69至71│
│    │        │        │              │              │   頁）           │
├──┼────┼────┼───────┼───────┼─────────┤
│ 3  │93年8 月│高雄縣六│被告丙○○以其│該車於93年8 月│1.被告自白（警(二)卷│
│    │25日6 時│龜鄉寶來│所有自製鑰匙竊│26日，在高雄縣│  7 、8 頁、院(二)卷│
│    │許。    │村寶建路│取巳○○車號  │六龜鄉荖濃村裕│  202 、255頁）   │
│    │        │3 號前。│E8-2912 號自小│濃路附近空地尋│2.被害人指訴（警(二)│
│    │        │        │客車得手。    │獲，而為警查獲│  卷73、79、80頁）│
│    │        │        │              │。            │3.贓物領據1 紙、照│
│    │        │        │              │              │  片6 幀（警(二)卷23│
│    │        │        │              │              │  至25、75頁）    │
├──┼────┼────┼───────┼───────┼─────────┤
│ 4  │93年9 月│高雄市三│被告丙○○徒手│嗣為警循線查獲│1.被告自白（警(二)卷│
│    │間某日。│多路、中│竊取所有人及車│。            │  9、32、33頁、院 │
│    │        │正路體育│號均不詳之6 噸│              │  (一)卷312、313頁、│
│    │        │館附近。│重貨車1 輛及車│              │  院(二)卷202、255頁│
│    │        │        │上推土機1 部得│              │  ）              │
│    │        │        │手。          │              │2.證人乙○○證述（│
│    │        │        │              │              │  警(二)卷52頁）    │
│    │        │        │              │              │3.證人彭瑞雄證述（│
│    │        │        │              │              │  警(二)卷40頁）    │
├──┼────┼────┼───────┼───────┼─────────┤
│ 5  │93年9 月│高雄縣鳳│被告丙○○攜帶│嗣於94年1 月21│1.被告自白（警(三)卷│
│    │27日11時│山市新富│其所有可供兇器│日，被告丙○○│  54頁、偵(二)卷29頁│
│    │許。    │路與新康│使用之剪刀竊取│因另案為警查獲│  、院(二)卷202、255│
│    │        │街口。  │李溧鈃車牌號碼│，經借提訊問始│   頁）           │
│    │        │        │YG-9358 號自小│知上情（該車已│2.被害人指訴（警(三)│
│    │        │        │客車得手。    │為六龜分局新威│  卷92頁、偵(二)卷32│
│    │        │        │              │派出所尋獲，車│  頁）            │
│    │        │        │              │牌未尋獲）。  │                  │
├──┼────┼────┼───────┼───────┼─────────┤
│ 6  │93年9 月│高雄市小│被告丙○○攜帶│嗣為警循線查獲│1.被告自白（院(二)卷│
│    │30日14至│港區高雄│其所有可供兇器│（該車已為小港│  202 、255 頁）  │
│    │20時許。│市政府警│使用之前述T 型│分局高松派出所│2.證人柯森堯證述（│
│    │        │察局小港│扳手1把 ，竊取│尋獲，惟未見車│  警(一)卷17頁）    │
│    │        │分局旁大│子○○車號    │內物品）。    │3.被害人指訴（警(一)│
│    │        │業北路上│YI-069 7號自小│              │  卷27、28頁）    │
│    │        │某停車格│客車（內有攝錄│              │                  │
│    │        │內。    │影機、自動相機│              │                  │
│    │        │        │、CD換片機、汽│              │                  │
│    │        │        │車音響各1 部、│              │                  │
│    │        │        │茶具、三角警示│              │                  │
│    │        │        │架各1 組、部、│              │                  │
│    │        │        │筆記簿1 本、  │              │                  │
│    │        │        │7000 元 、玉佛│              │                  │
│    │        │        │吊飾、觀音像等│              │                  │
│    │        │        │物）得手。    │              │                  │
├──┼────┼────┼───────┼───────┼─────────┤
│ 7  │93年10月│高雄市小│被告丙○○攜帶│嗣為警循線查獲│1.被告自白（警(一)卷│
│    │1 日4 時│港區大業│其所有可供兇器│。            │  6 頁、院(二)卷202 │
│    │30分許。│北路公園│使用之前述T 型│              │  、255 頁）      │
│    │        │旁。    │扳手及多功能瑞│              │2.證人柯森堯證述（│
│    │        │        │士刀各1 把，竊│              │  警(一)卷17頁）    │
│    │        │        │取辰○○車號  │              │3.被害人指訴（警(一)│
│    │        │        │3809-GH 號自小│              │  卷28-1頁）      │
│    │        │        │客車車內之CD唱│              │                  │
│    │        │        │片12片得手。  │              │                  │
├──┼────┼────┼───────┼───────┼─────────┤
│ 8  │93年10月│高雄市小│被告丙○○攜帶│嗣為警循線查獲│1.被告自白（院(一)卷│
│    │8 日7 時│港區宏文│其所有可供兇器│（車牌未尋獲）│  194 、195 頁、院│
│    │許。    │路120 號│使用之前述T 型│。            │  (二)卷202、255頁）│
│    │        │前。    │扳手1把 ，竊取│              │2.被害人指訴（警(一)│
│    │        │        │甲○○車號    │              │  卷30頁）        │
│    │        │        │XA-955 3號自小│              │3.贓物認領保管單1 │
│    │        │        │客車得手。    │              │  紙（警(一)卷53頁）│
├──┼────┼────┼───────┼───────┼─────────┤
│ 9  │93年10月│台南縣歸│被告丙○○與許│嗣為警循線查獲│1.被告丙○○自白（│
│    │30日2 時│仁鄉文化│清翔共同攜帶張│。            │  警(一)卷14、15頁、│
│    │40分許。│街二段1 │志成所有可供兇│              │  警(三)卷47 、48 頁│
│    │        │37號對面│器使用之前述T │              │  、警(四)卷11頁、院│
│    │        │。      │型板手1 把，竊│              │  (一)卷194 、195、 │
│    │        │        │取申○○所有車│              │  306、308 頁、院 │
│    │        │        │號668-RJ號自用│              │  (二)卷202、255頁）│
│    │        │        │大貨車及763 型│              │2.證人戊○○證述（│
│    │        │        │白色鏟土機各1 │              │  警(四)卷7 頁、偵(六)│
│    │        │        │部得手。      │              │  甲卷46頁）      │
│    │        │        │              │              │3.被害人指訴（警(四)│
│    │        │        │              │              │  卷19頁、警(五)卷1 │
│    │        │        │              │              │  頁背）          │
│    │        │        │              │              │4.通訊監察作業報告│
│    │        │        │              │              │  表1份 、贓物認領│
│    │        │        │              │              │  保管單、贓物照片│                      │                │  警          │
│    │        │        │              │              │  各2 張（警(一)卷85│
│    │        │        │              │              │  至87頁、警(三)卷  │
│    │        │        │              │              │  101 頁、警(四)卷24│
│    │        │        │              │              │  、28頁）        │
├──┼────┼────┼───────┼───────┼─────────┤
│ 10 │93年11月│高雄縣茄│被告丙○○攜帶│於93年11月14  │1.被告自白（偵(六)甲│
│    │11日21時│萣鄉濱海│其所有可供兇器│日，在張慶賢位│  卷46頁、院(一)卷30│
│    │許。    │一路。  │使用之前述T 型│於高雄縣甲仙鄉│  6 頁、院(二)卷255 │
│    │        │        │板手1把 ，竊取│百葉巷8號 住處│  頁）            │
│    │        │        │癸○○所有之車│查獲該自小客車│2.證人張慶賢證述（│
│    │        │        │號D5-9870 號自│保險桿，而查知│  警(三)卷68、70、77│
│    │        │        │用小客車1 部得│上情。        │  頁）            │
│    │        │        │手。          │              │3.被害人指訴（警(三)│
│    │        │        │              │              │  卷116 頁）      │
│    │        │        │              │              │4.指認丙○○之照片│
│    │        │        │              │              │  （警(三)卷73頁）  │
├──┼────┼────┼───────┼───────┼─────────┤
│ 11 │93年12月│高雄市左│被告丙○○徒手│丙○○於94 年1│1.被告自白（院(二)卷│
│    │25日21時│營區民族│竊取庚○○車號│月21日，駕駛該│  202 、255 頁）  │
│    │許。    │一路889 │VT-7442 號自小│車搭載蕭芙蓉（│2.被害人指訴（警(十)│
│    │        │號前。  │客車得手。    │另為不起訴處分│  卷19頁）        │
│    │        │        │              │），途經高雄縣│3.扣押物品目錄表、│
│    │        │        │              │大寮鄉中興村鳳│  贓物認領保管單各│
│    │        │        │              │林四路192 號，│  1 份、照片5 幀（│
│    │        │        │              │為警攔檢查獲，│  警(十)卷20至23、32│
│    │        │        │              │並扣得丙○○所│  、40 頁）       │
│    │        │        │              │有鑰匙1 把（惟│                  │
│    │        │        │              │車牌未尋獲）。│                  │
└──┴────┴────┴───────┴───────┴─────────┘
附表二：
┌──┬─────┬─────┬─────┬────┬────────────┐
│編號│犯罪時、地│犯罪方法  │ 匯款情形 │查獲經過│   證     據            │
│    │          │          │          │        │                        │
├──┼─────┼─────┼─────┼────┼────────────┤
│ 1  │分別於93年│以00-00000│被害人顏世│嗣為警循│1.被告丁○○○之自白（院│
│    │11月1 日18│70之電話撥│育於93年11│線查獲。│  (二)卷203 頁、院(三)卷25-1│
│    │時許、同年│打被害人顏│月4 日10時│        │  頁）                  │
│    │月2 日15時│世育手機通│30分許，自│        │2.證人黃嘉煌之證述（警(三)│
│    │30分、同年│知匯款100,│國泰世華商│        │  卷4 至14頁、偵(六)甲卷48│
│    │月3 日15時│000 元，並│業銀行逢甲│        │  頁、院(二)卷73、74頁）  │
│    │30分、同年│以若不匯款│分行將100,│        │3.證人丙○○之證述（警(三)│
│    │月4 日10時│即將被害人│000 元匯入│        │  卷55頁、警(四)卷11頁、偵│
│    │許，於不詳│之車輛及鏟│胡家華中國│        │  (三)卷57頁、偵(六)甲卷45頁│
│    │地點。    │土機解體等│農民銀行大│        │  、院(一)卷309頁）       │
│    │          │語恐嚇被害│順分行，帳│        │4.證人黃雅琳之證述（警(三)│
│    │          │人，致被害│號：002699│        │  卷135 頁）            │
│    │          │人心生畏懼│00000000帳│        │5.被害人指訴（警(三)卷100 │
│    │          │而匯款。  │戶內。    │        │  、1 08頁、警(四)卷19頁、│
│    │          │          │          │        │  警(五)卷1 頁背面）      │
│    │          │          │          │        │6.中國農民銀行開戶基本資│
│    │          │          │          │        │  料、存戶交易明細表、國│
│    │          │          │          │        │  泰世華商業銀行匯款回條│
│    │          │          │          │        │  、扣押筆錄及扣押物品目│
│    │          │          │          │        │  錄表各1 份、照片2 幀（│
│    │          │          │          │        │  警(三)卷84至87、105 、14│
│    │          │          │          │        │  4 至147 、149 頁）    │
├──┼─────┼─────┼─────┼────┼────────────┤
│ 2  │93年11月8 │以不詳號碼│被害人莊芬│嗣為警循│詳見肆、二所述          │
│    │日，於不詳│之電話撥打│蘭於93年11│線查獲。│                        │
│    │地點。    │被害人莊芬│月11日，將│        │                        │
│    │          │蘭電話及手│5,000 元匯│        │                        │
│    │          │機告知：「│入胡家華中│        │                        │
│    │          │你的車在我│國農民銀行│        │                        │
│    │          │們手上，如│大順分行帳│        │                        │
│    │          │果要的話匯│號：002699│        │                        │
│    │          │款30,000元│0000000 帳│        │                        │
│    │          │ 。」等 語│戶內。    │        │                        │
│    │          │恐嚇被害人│          │        │                        │
│    │          │，致被害人│          │        │                        │
│    │          │心生畏懼而│          │        │                        │
│    │          │匯款。    │          │        │                        │
├──┼─────┼─────┼─────┼────┼────────────┤
│ 3  │93年11月10│以不詳號碼│被害人林順│嗣為警循│詳見肆、二所述          │
│    │日18時許，│之電話撥打│發將30,000│線查獲。│                        │
│    │於不詳地點│被害人林順│元匯入胡家│        │                        │
│    │。        │發手機恫嚇│華中國農民│        │                        │
│    │          │稱若不匯款│銀行大順分│        │                        │
│    │          │30,000 元 │行帳號：00│        │                        │
│    │          │，即不返還│90000000帳│        │                        │
│    │          │失竊之小貨│戶內。    │        │                        │
│    │          │車，致被害│          │        │                        │
│    │          │人心生畏懼│          │        │                        │
│    │          │而匯款。  │          │        │                        │
├──┼─────┼─────┼─────┼────┼────────────┤
│ 4  │不詳時地。│以不詳號碼│被害人朱福│嗣為警循│1.被告丁○○○之自白（院│
│    │          │之電話撥打│臨於93年11│線查獲。│  (二)卷203 頁、院(三)卷25-1│
│    │          │被害人朱福│月13日上午│        │  頁）                  │
│    │          │臨電話，恫│8 時40分許│        │2.證人黃嘉煌證述（警(三)卷│
│    │          │嚇稱必須匯│，將30,000│        │  4 至14頁、院(二)卷73、  │
│    │          │款50,000  │元匯入胡家│        │  74頁）                │
│    │          │元，否則即│華中國農民│        │3.證人丙○○之證述（警(三)│
│    │          │不返還失竊│銀行大順分│        │  卷55頁、警(四)卷11頁、偵│
│    │          │車輛，致被│行帳號：  │        │  (三)卷57頁、偵(六)甲卷45頁│
│    │          │害人心生畏│0000000000│        │  、院(一)卷309頁）       │
│    │          │懼而匯款。│帳戶內。  │        │4.中國農民銀行開戶基本資│
│    │          │          │          │        │  料及存戶交易明細表1 份│
│    │          │          │          │        │  （警(三)卷84至87頁）    │
├──┼─────┼─────┼─────┼────┼────────────┤
│ 5  │不詳時地。│以不詳號碼│被害人李宏│嗣為警循│詳見肆、二所述。        │
│    │          │之電話撥打│模於94年3 │線查獲。│                        │
│    │          │被害人李宏│月7 日10時│        │                        │
│    │          │模公司電話│許前往高雄│        │                        │
│    │          │告知匯款  │縣鳳山市鳳│        │                        │
│    │          │10,000元，│山合作金庫│        │                        │
│    │          │才可找回失│將10,000元│        │                        │
│    │          │竊車輛，致│匯入徐靜華│        │                        │
│    │          │被害人心生│合作金庫前│        │                        │
│    │          │畏懼而匯款│鎮分行帳號│        │                        │
│    │          │。        │0000000000│        │                        │
│    │          │          │）帳戶內。│        │                        │
└──┴─────┴─────┴─────┴────┴────────────┘
附表三：
┌──┬────┬────┬────┬───────┬────────────┐
│編號│犯罪時間│犯罪地點│犯罪方法│查獲經過      │   證     據            │
├──┼────┼────┼────┼───────┼────────────┤
│ 1  │93年11月│高雄市小│被告張簡│嗣為警於94年2 │1.被告自白 (院(二)卷203 頁│
│    │27日5 時│港區敬業│永福徒手│月3 日18時30分│  ）                    │
│    │許。    │路。    │竊取黃榮│許，在高雄縣林│2.被害人指訴（警(六)卷18頁│
│    │        │        │清所有車│園鄉溪州村工業│  ）                    │
│    │        │        │牌號碼  │1 路250 巷口尋│3.查詢車輛認可資料、刑案│
│    │        │        │7425-GQ │獲，並在該車右│  現場勘查報告、內政部警│
│    │        │        │號自用小│前車門窗戶玻璃│  政署刑事警察局刑紋字第│
│    │        │        │貨車1 輛│採獲丁○○○左│  0000000000號鑑驗書各1 │
│    │        │        │。      │拇指指紋1 枚而│  份（警(六)卷20至25頁）  │
│    │        │        │        │查獲（併案案號│                        │
│    │        │        │        │94年 度偵字第9│                        │
│    │        │        │        │262 、9455號）│                        │
│    │        │        │        │。            │                        │
├──┼────┼────┼────┼───────┼────────────┤
│ 2  │94年2 月│高雄縣大│被告張簡│嗣為警循線查獲│1.被告自白（警(三)卷27 至 │
│    │25日7 時│寮鄉昭明│永福攜帶│。            │  29頁、院(二)卷255 頁）  │
│    │許。    │村6鄰 鳳│其所有可│              │2.證人辛○○證述（警(三)卷│
│    │        │林一路82│供兇器使│              │  91頁、偵(六)乙卷33頁）  │
│    │        │巷22 9  │用之板手│              │3.被害人指訴（警(三)卷129 │
│    │        │號前。  │1 把，竊│              │  頁）                  │
│    │        │        │取丑○○│              │4.贓物領據保管單1 份（警│
│    │        │        │所有之  │              │  (三)卷131 頁）          │
│    │        │        │DJ-1142 │              │                        │
│    │        │        │號自小貨│              │                        │
│    │        │        │車1 輛得│              │                        │
│    │        │        │手。    │              │                        │
├──┼────┼────┼────┼───────┼────────────┤
│ 3  │94年8 月│高雄縣大│李明洲攜│嗣為警於94年8 │1.被告丁○○○自白（警(八)│
│    │10日夜間│寮鄉會結│帶其所有│月13日9 時許，│  卷7 頁、院(一)卷141 頁、│
│    │21時許。│村138 之│可供兇器│查獲李明洲與張│  院(二)卷203 頁）        │
│    │        │76號。  │使用之油│簡永福在高雄縣│2.證人李明洲之證述（偵(八)│
│    │        │        │壓剪1 支│大寮鄉○○路  │  卷34頁、院(一)卷213 頁）│
│    │        │        │，撬開盧│138 之75號後巷│3.被害人指訴（警(八)卷10頁│
│    │        │        │鈴月住處│道處之車牌號碼│  ）                    │
│    │        │        │之大門，│ZU-4087 號自小│4.高雄縣政府警察局林園分│
│    │        │        │與張簡永│客車上施打毒品│  局昭明派出所搜索筆錄及│
│    │        │        │福共同侵│後，在李明洲住│  扣押物品目錄表、贓物領│
│    │        │        │入屋內，│處搜索起出部分│  據各1 份、照片34幀（警│
│    │        │        │竊取盧鈴│前述贓物，並扣│  (八)卷25至27、29至32、35│
│    │        │        │月之數位│得李明洲所有供│  至51頁）              │
│    │        │        │相機、照│竊盜所用之油壓│5.油壓剪1 支扣案可證。  │
│    │        │        │相機、錄│剪、十字螺絲起│                        │
│    │        │        │影機各1 │子、小手電筒、│                        │
│    │        │        │台、玉飾│板手各1 支，而│                        │
│    │        │        │1 批、玉│查悉上情。    │                        │
│    │        │        │山、花旗│              │                        │
│    │        │        │銀行信用│              │                        │
│    │        │        │卡各1 張│              │                        │
│    │        │        │、行動電│              │                        │
│    │        │        │話8支 、│              │                        │
│    │        │        │男女用手│              │                        │
│    │        │        │錶22支、│              │                        │
│    │        │        │名牌皮包│              │                        │
│    │        │        │40個得手│              │                        │
│    │        │        │，並共同│              │                        │
│    │        │        │將竊得物│              │                        │
│    │        │        │品搬回李│              │                        │
│    │        │        │明洲位於│              │                        │
│    │        │        │高雄縣大│              │                        │
│    │        │        │寮鄉會結│              │                        │
│    │        │        │路138 之│              │                        │
│    │        │        │75號住處│              │                        │
│    │        │        │藏放。  │              │                        │
├──┼────┼────┼────┼───────┼────────────┤
│ 4  │94年8 月│高雄縣大│由李明洲│同上。        │1.被告丁○○○自白（警(八)│
│    │12日夜間│寮鄉昭明│攜帶其所│              │  卷7 頁、偵(八)卷36頁、院│
│    │22時50分│村鳳林一│有可供兇│              │  (一)卷141 頁、院(二)卷203 │
│    │許。    │路128 巷│器使用之│              │  頁）                  │
│    │        │90號。  │油壓剪、│              │2.證人李明洲之證述（偵(八)│
│    │        │        │板手、螺│              │  卷34頁）              │
│    │        │        │絲起子及│              │3.被害人指訴（警(八)卷12頁│
│    │        │        │照明用小│              │  ）                    │
│    │        │        │手電筒各│              │4.高雄縣政府警察局林園分│
│    │        │        │1 支，撬│              │  局昭明派出所搜索筆錄及│
│    │        │        │開壬○○│              │  扣押物品目錄表、贓物領│
│    │        │        │住處窗戶│              │  據各1 份、照片34幀（警│
│    │        │        │後，與張│              │  (八)卷25至27、29至32、35│
│    │        │        │簡永福共│              │  至51頁）              │
│    │        │        │同侵入屋│              │5.油壓剪、板手、十字螺絲│
│    │        │        │內，竊取│              │  起子、手電筒各1 支扣案│
│    │        │        │壬○○之│              │  可證。                │
│    │        │        │夏普牌錄│              │                        │
│    │        │        │放影機、│              │                        │
│    │        │        │數位相機│              │                        │
│    │        │        │、旺德牌│              │                        │
│    │        │        │MP31台、│              │                        │
│    │        │        │BENQ牌電│              │                        │
│    │        │        │腦主機、│              │                        │
│    │        │        │JEAN車液│              │                        │
│    │        │        │晶螢幕、│              │                        │
│    │        │        │KONICA牌│              │                        │
│    │        │        │相機、行│              │                        │
│    │        │        │動電話各│              │                        │
│    │        │        │1 台、望│              │                        │
│    │        │        │遠鏡、羅│              │                        │
│    │        │        │技鍵盤、│              │                        │
│    │        │        │滑鼠、電│              │                        │
│    │        │        │鑽工具箱│              │                        │
│    │        │        │、滅火器│              │                        │
│    │        │        │、懷錶各│              │                        │
│    │        │        │1 個、皮│              │                        │
│    │        │        │背心1 件│              │                        │
│    │        │        │、中國信│              │                        │
│    │        │        │託、彰化│              │                        │
│    │        │        │銀行存摺│              │                        │
│    │        │        │各1 本、│              │                        │
│    │        │        │高雄銀行│              │                        │
│    │        │        │、彰化銀│              │                        │
│    │        │        │行提款卡│              │                        │
│    │        │        │、機車行│              │                        │
│    │        │        │照各1 張│              │                        │
│    │        │        │、中油油│              │                        │
│    │        │        │單3300元│              │                        │
│    │        │        │、現金  │              │                        │
│    │        │        │14,000元│              │                        │
│    │        │        │、紀念幣│              │                        │
│    │        │        │、集存簿│              │                        │
│    │        │        │、黃金飾│              │                        │
│    │        │        │品等物得│              │                        │
│    │        │        │手，並共│              │                        │
│    │        │        │同將竊得│              │                        │
│    │        │        │物品搬回│              │                        │
│    │        │        │李明洲住│              │                        │
│    │        │        │處藏放。│              │                        │
└──┴────┴────┴────┴───────┴────────────┘
附表四：
┌──┬────┬─────┬──────┬──────┬──────────┐
│編號│犯罪時間│犯罪地點  │    犯罪方法│ 查 獲經過  │   證     據        │
├──┼────┼─────┼──────┼──────┼──────────┤
│ 1  │93年10月│高雄縣大寮│公訴意旨認：│嗣為警循線查│1.被害人指訴（警(三)卷│
│    │31日0 時│鄉○○路  │被告戊○○、│獲。        │  109 頁）          │
│    │10分許。│439 號之1 │丙○○、張簡│            │2.被告均否認。      │
│    │        │前。      │永福、辛○○│            │                    │
│    │        │          │等共同竊取莊│            │                    │
│    │        │          │芬蘭所有之YD│            │                    │
│    │        │          │-7856 號自小│            │                    │
│    │        │          │客車得手，並│            │                    │
│    │        │          │以之為常業。│            │                    │
├──┼────┼─────┼──────┼──────┼──────────┤
│ 2  │93年11月│高雄縣燕巢│公訴意旨認：│嗣為警循線查│1.被害人指訴（警(三)卷│
│    │9 日約15│鄉深水村深│被告戊○○、│獲。        │  114 頁）          │
│    │時許。  │中路3 之11│丙○○、張簡│            │2.被告均否認。      │
│    │        │號前。    │永福、辛○○│            │                    │
│    │        │          │等共同竊取林│            │                    │
│    │        │          │順發所有之ZB│            │                    │
│    │        │          │-4275 號自小│            │                    │
│    │        │          │貨車得手，並│            │                    │
│    │        │          │以之為常業。│            │                    │
├──┼────┼─────┼──────┼──────┼──────────┤
│ 3  │93年12月│高雄縣林園│案外人黃嘉煌│嗣於93年12月│1.證人黃嘉煌之證述（│
│    │20日6 時│鄉○○路  │以不詳方式竊│30日3 時50分│  院                │
│    │許。    │266 號前。│取未○○所有│許，在高雄縣│  (二)卷第75頁）      │
│    │        │          │之2632-GN 號│大寮鄉大寮村│2.被害人指訴（警(三)卷│
│    │        │          │自用小客車1 │開封街7 號為│  123 頁）          │
│    │        │          │部得手。    │警當場查獲黃│3.贓物領據1 紙、照片│
│    │        │          │            │嘉煌駕駛左列│  10 幀 （警(十一)卷18、│
│    │        │          │            │自小客車，懸│  20至22 頁）       │
│    │        │          │            │掛VI-8059 號│4.被告均否認。      │
│    │        │          │            │車牌。      │                    │
├──┼────┼─────┼──────┼──────┼──────────┤
│ 4  │93年12月│高雄縣大寮│案外人黃嘉煌│同上。      │1.證人黃嘉煌之證述（│
│    │29日22時│鄉昭明村鳳│以不詳方式竊│            │  院(二)卷第75頁）    │
│    │30分許。│林一路128 │取己○○所有│            │2.被害人指訴（警(三)卷│
│    │        │巷61之19號│之VI-8059 號│            │  125 、126 頁）    │
│    │        │前。      │汽車車牌2 塊│            │3.贓物領據1 紙、照片│
│    │        │          │得手。      │            │  10 幀 （警(十一)卷17、│
│    │        │          │            │            │  20至22 頁）       │
│    │        │          │            │            │4.被告均否認。      │
│    │        │          │            │            │                    │
│    │        │          │            │            │                    │
└──┴────┴─────┴──────┴──────┴──────────┘
附表五：
┌──┬─────┬────────┬────┬────┬──────────┐
│編號│犯罪時、地│  犯 罪 方 法   │匯款情形│查獲經過│   證     據        │
│    │          │                │        │        │                    │
│    │          │                │        │        │                    │
├──┼─────┼────────┼────┼────┼──────────┤
│ 1  │93年12月20│以不詳號碼之電話│被害人謝│嗣為警循│1.被害人指訴（警(三)卷│
│    │日10時許，│撥打被害人電話勒│遠鵬未匯│線查獲。│  124頁）           │
│    │於不詳地點│索30,000元。    │款。    │        │2.被告均否認。      │
└──┴─────┴────────┴────┴────┴──────────┘
